臺灣彰化地方法院刑事判決　　　　　　　　　　　　　九十年度易字第一七八八號
　　公　訴　人　臺灣彰化地方法院檢察署檢察官
　　被　　　告　乙○○
右列被告因恐嚇案件，經檢察官提起公訴（九十年度偵字第六五八六號），本院判決
如左：
    主  文
乙○○以加害身體之事，恐嚇他人致生危害於安全，處拘役參拾日，如易科罰金，以
參佰元折算壹日。
    事  實
一、乙○○之子邱國忠於民國九十年八月十日，在乙○○位於彰化縣永靖鄉○○村○○路二二四號之住宅外，與順益汽車公司之法務人員甲○○、許志芳、丙○○等
    人，就汽車擔保之債務問題發生爭執，甲○○等人認為邱國忠未按期清償債務，
    欲將汽車取回，雙方自下午二時許至晚間仍未解決，乙○○乃於當日晚間十一時
    五十五分許，右手持水果刀步出屋外，以恐嚇之語氣向車亮等人稱：「狗籠都關
    過了，我不怕被關」等語，以此加害身體之事恐嚇甲○○等人，致使甲○○等人
    心生畏懼致生危害於安全，邱國忠因此得以順利將汽車駕離現場。
二、案經甲○○訴由彰化縣警察局員林分局報請台灣彰化地方法院檢察署檢察官偵查
    起訴。
    理  由
一、訊據被告乙○○固坦承手持手果刀，惟矢口否認有何恐嚇犯行，辯稱：當時我在
    屋內切水果並喝酒，見我兒子在外面與告訴人甲○○等人從下午開始之爭執還沒
    結束，就走到屋外去罵我兒子，並打算要到另一個建築物去睡覺，並未有恐嚇告
    訴人之舉動，當時是一手拿盤子，一手拿水果刀，告訴人方面人數較多，我不可
    能有恐嚇之舉動云云。惟查：被告持刀恐嚇之犯行，業據告訴人甲○○於偵訊及
    本院調查中證述屬實，核與當時陪同甲○○在場之證人許志芳、丙○○於偵查中
    及本院調查時證述情節相符，證人丙○○並證稱被告持刀靠近時，其因害怕即隨
    手將胸前之照像機快門按下，僅照到被告腰部以下（含雙手）之身體，並提供相
    片一張附卷可稽，經提示該張相片於證人丁○○（即案發後到場處理之警員），
    證人丁○○證稱照片之人與被告當時之穿著相符，被告亦坦承該相機拍到之人確
    係其本人無誤，惟該相片顯示被告雙手握拳插腰，右手握有一水果刀（被告已坦
    承持刀），另一手並未握有水果盤或任何東西，經本院再就此節訊問被告，被告
復改稱：「我當時有喝酒，我已忘記當時是否有拿刀」（見九十一年三月十三日
    訊問筆錄）、「盤子當時被我太太拿走了，水果也是我太太切給我吃的」（見九
    十一年五月三十日審理筆錄），與先前被告於本院調查時及偵查中堅稱其另一手
    持有水果盤之情形不同，顯見被告辯稱係為吃水果而持刀等情均屬事後卸責之詞
    ，不足採信。證人許志芳與丙○○雖與告訴人甲○○均為汽車公司之人員，惟其
    僅係前去現場處理被告之子與公司間債務清償問題，告訴人甲○○供稱：「他兒
    子繳款不正常，之前有約定繳款不正常可以取回車子」等語（見九十年十月二十
    六日偵訊筆錄），被告亦坦承當時告訴人係去找其子邱國忠處理汽車問題，應認
    告訴人甲○○及證人許志芳及丙○○，與被告並無直接利害關係及仇怨，而無任
    意攀誣被告之理，其所言應與實情相符。至被告聲請傳訊之證人陳芳洲到庭證稱
    ：「我大約八點多就離去，我沒有看到事發經過」等語（見九十一年一月三十日
    訊問筆錄），又被告聲請傳訊證人丁○○（即到場處理之警員）證稱略以：「告
    訴人在十二點零五分報案，我們到達時，他們已經沒有在爭執，他們（告訴人）
    有說要提出告訴，我問被告有無拿刀，被告說他拿刀是要吃水果用的」等語（見
    九十一年三月十三日訊問筆錄），足見證人陳芳洲及丁○○均未目睹案發經過，
    並不足提供對被告有利之證詞。綜上所述，本件事證明確，被告犯行堪予認定。
二、核被告所為，係犯刑法第三百零五條之恐嚇罪。爰審酌被告並無前案紀錄（參台
    灣高等法院被告全國前案紀錄表）、其為兒子出面阻止告訴人取車之犯罪動機、
    因而造成告訴人心生畏懼之影響，及矢口否認犯行之犯後態度等一切情狀，量處
    如主文所示之刑，並諭知易科罰金之折算標準，以示懲戒。。
據上論斷，應依刑事訴訟法第二百九十九條第一項前段，刑法第三百零五條、第四十
一條第一項前段，罰金罰鍰提高標準條例第一條前段、第二條，判決如主文。
本案經檢察官詹昭書到庭執行職務。
中      華      民      國      九十一      年    六    月    十三      日
                                臺灣彰化地方法院刑事第三庭
                                    審判長法官   余   仕   明
                                    法      官   李   雅   俐
                                    法      官   黃   玉   齡
右正本證明與原本無異。
如不服本判決，應於判決送達後十日內向本院提出上訴狀( 須附繕本 )。
告訴人或被害人對於判決如有不服具備理由請求檢察官上訴者，其上訴期間之計算係
以檢察官收受判決正本之日期為準。
                                    法院書記官   林   憲   男
中      華      民      國      九十一      年    六    月    十七      日
刑法第三百零五條
以加害生命、身體、自由、名譽、財產之事恐嚇他人，致生危害於安全者，處二年以
下有期徒刑、拘役或三百元以下罰金。
